臺灣臺中地方法院民事判決　　　　　　 94年度家訴字第140號
原　　　告　　乙○○
被　　　告　　甲○○之子即陳冠.
兼法定代理人　甲○○
上列當事人間否認子女事件，本院於民國九十四年七月十五日言
詞辯論終結，判決如下：
    主      文
確認被告陳冠儒非被告甲○○自原告受胎之婚生子。
訴訟費用由被告負擔。
    事實及理由
一、原告主張：原告與被告甲○○於八十五年四月十八日結婚，
    婚後因雙方感情不睦，被告甲○○於八十七年初離家即未再
    與原告同居，嗣於八十九年二月二十三日始返回與原告辦理
    離婚登記。詎於九十四年農曆春節期間，被告甲○○始告知
    其於離家期間與訴外人陳振興同居而受孕，並於八十九年一
    月二十一日二十三時一分在呂其嘉婦產科診所產下一子即被
    告甲○○之子（即陳冠儒）。因被告陳冠儒係原告與被告甲
    ○○婚姻關係存續中產出，依法被推定為原告與被告甲○○
    所生之婚生子，然如前所述，實際上被告陳冠儒並非被告甲
    ○○自原告所受胎，而係被告甲○○與陳振興所生，爰依民
    法第一千零六十三條第二項規定，提起本訴等語。並聲明：
    如主文所示。
二、被告則以：被告陳冠儒係被告甲○○與訴外人陳振興所生，
    尚未辦理出生登記，原告於九十四年始知悉此事等語。並聲
    明：同意原告之請求。
三、本件原告主張其與被告甲○○本係夫妻，嗣後協議離婚，惟
    婚姻關係存續中，被告甲○○生有一子即被告陳冠儒，而原
    告於九十四初經被告甲○○告知，始知悉此事等事實，業據
    原告提出戶籍謄本與出生證明書等件為證，復為被告所自認
    ，自堪信為真實。被告陳冠儒確非自原告受胎所生乙節，徵
    諸被告所提出之法務部調查局九十一年九月十一日調科肆字
    第０九一００五０五二六０號鑑定通知書記載：「依據遺傳
    法則，陳冠儒之血型及各項ＤＮＡ型別分別與陳振興之各項
    相對應型別均無矛盾，經計算其ＣＰＩ值為四．三四×十之
    五次方以上，因此認為陳振興極可能（機率99.99%以上）為
    陳冠儒之生父。」等情，足證被告陳冠儒顯然不可能由原告
    受胎。原告雖未進行血緣之鑑定，然否認子女訴訟，係確定
    該子女之真實身分，重在實質身分之調查，故鑑定當事人間
    之血緣關係，並非推翻子女婚生推定之唯一方法。審酌上開
    事證，本院認為原告主張被告陳冠儒非自原告受胎所生，應
    堪採信。
四、按從子女出生日回溯第一百八十一日起至第三百零二日止，
    為受胎期間；妻之受胎，係在婚姻關係存續中者，推定其所
    生子女為婚生子女。前項推定，如夫妻之一方能證明妻非自
    夫受胎者，得提起否認之訴。但應於知悉子女出生之日起，
    一年內為之，民法第一千零六十二條第一項、第一千零六十
    三條定有明文。上開民法之規定，即屬婚生推定之規定，欲
    否認婚生推定者，僅得由夫妻之一方依民法第一千零六十三
    條第二項之規定提起否認子女之訴，在夫妻之一方提起否認
    子女之訴得有勝訴之確定判決前，無論何人皆不得為反於婚
    生推定之主張，最高法院七十五年度臺上字第二０七一號著
    有判例。經查：被告甲○○受胎及被告陳冠儒出生期間，既
    在原告與被告甲○○婚姻關係存續中，則依法自應推定被告
    陳冠儒為原告與被告甲○○之婚生子女，然被告陳冠儒既非
    被告淑美自原告受胎所生等情，已如前述，則原告於九十四
    年五月十八日，即在知悉子女出生之日起一年內，提起本件
    否認子女訴訟，依前揭法律規定，為有理由，應予准許。
五、訴訟費用負擔之依據：民事訴訟法第七十八條。
中　　華　　民　　國　　94　　年　　7 　　月　　29　　日
                  家事法庭　　　法　官　林洲富
正本係照原本作成。
如對本判決上訴，須於判決送達後二十日之不變期間內，向本院
提出上訴狀。
中　　華　　民　　國　　94　　年　　7 　　月　　29　　日
　　　　　　　　　　　　　　　　書記官
